臺灣彰化地方法院刑事判決
110年度訴字第395號
公  訴  人  臺灣彰化地方檢察署檢察官  
被      告  張玄忠



上列被告因傷害等案件，經檢察官提起公訴（110年度偵字第804
號、第1833號），其中被告被訴傷害告訴人鍾明哲及損壞公務員
職務上掌管之物品罪部分，被告於準備程序中為有罪陳述，此部
分經合議庭裁定改以簡式審判程序審理，茲判決如下：
    主    文
張玄忠共同犯傷害罪，處有期徒刑參月，如易科罰金，以新臺幣
壹仟元折算壹日；又犯損壞公務員職務上掌管之物品罪，處有期
徒刑參月，如易科罰金，以新臺幣壹仟元折算壹日。應執行有期
徒刑肆月，如易科罰金，以新臺幣壹仟元折算壹日。
    犯罪事實及理由
一、犯罪事實
  ㈠張玄忠、江意文與成年友人數名，於民國110年1月2日凌晨1
    時許，在位於彰化縣○村鄉○○路0段00號之888KTV小吃部飲酒
    ，張玄忠因故與鍾明哲、林邵澤發生爭執，詎張玄忠與江意
    文共同基於傷害之犯意聯絡，於同日凌晨1時41分許，至鍾
    明哲、林邵澤所在之第3號包廂，徒手毆打鍾明哲之頭部及
    身體多處，林邵澤見狀上前勸阻時，亦遭張玄忠、江意文徒
    手毆打頭部及身體多處。鍾明哲因此受有頭皮鈍傷之傷害，
    林邵澤則受有頭部鈍傷、頸部挫傷等傷害（張玄忠、江意文
    傷害林邵澤部分，業經林邵澤於本院審理中撤回告訴，由本
    院另為不受理判決；江意文傷害鍾明哲部分，由本院另以簡
    易判決處刑）。
　㈡其後，員警獲報到場處理，旋即逮捕張玄忠並帶返彰化縣警
    察局員林分局村上派出所（設於彰化縣○村鄉○○路0段000號
    ，下稱村上派出所）進行調查。張玄忠因情緒不滿，另行基
    於損壞公務員職務上掌管物品之犯意，徒手損壞村上派出所
    掌管由員警製作警詢筆錄所使用之電腦螢幕，致令不堪使用
    。
二、證據
  ㈠被告張玄忠、江意文於警詢、偵查中不利於己之供述、本院
    準備程序及審理中之自白。
  ㈡證人即告訴人鍾明哲、林邵澤於警詢及偵查中之證述。
  ㈢證人吳雅雯、潘玉幸、張家瑋於警詢之證述，村上派出所員
    警吳東螢於本院準備程序之陳述。
  ㈣職務報告書、指認犯罪嫌疑人紀錄表、彰化基督教醫療財團
    法人員林基督教醫院診斷書、888KTV之包廂外走道監視畫面
    擷取照片、村山派出所監視畫面擷取照片、現場與毀損物品
    （電腦螢幕及公務櫃）照片、彰化縣警察局員林分局村上派
    出所受理刑事案件報案三聯單及受理各類案件紀錄表等件在
    卷可佐。
三、論罪科刑
　㈠按刑法第138條之毀損公務員職務上掌管之物品罪，所稱公務
    員職務上掌管之物品，除僅供其日常使用之一般物品（例如
    辦公室之電風扇、鏡子、茶杯、沙發椅、玻璃墊等），與其
    職務無直接關係者，不屬於公務員職務上掌管之物品外，舉
    凡公務員本於職務上之關係而掌管之物（例如警察之配槍、
    緝捕人犯之偵防車、防暴之拒馬等），均屬之。查員警將被
    告帶回派出所製作關於被告上開傷害案件之警詢筆錄，該電
    腦螢幕係被告同步觀看筆錄所用等語，業據村上派出所員警
    吳東螢於本院準備程序中陳述明確（參本院卷第237頁）。
    是以，該電腦螢幕既係用以製作被告涉犯上開傷害案件之警
    詢筆錄所用之物，自屬公務員即員警於職務上關係所掌管之
    物品。
　㈡核被告所為，如犯罪事實㈠部分，係犯刑法第277條第1項之傷
    害罪；如犯罪事實㈡部分，係犯刑法第138條之損壞公務員職
    務上掌管物品罪。被告與江意文就上述傷害犯行間，有犯意
    聯絡及互將對方行為視為自己行為之支配關係，均為共同正
    犯。又被告如犯罪事實㈠、㈡所犯2罪，各次犯罪時間、地點
    、行為方式等節互有不同，客觀上可按其行為外觀，分別評
    價。是以被告所為上開各罪間，犯意各別，行為互殊，核無
    實質上一罪或裁判上一罪之關係，為實質上數罪關係，應予
    分論併罰。
　㈢起訴書證據並所犯法條欄二記載被告前因傷害案件，經臺灣
    高等法院臺中分院判處有期徒刑4月確定，於105年8月21日
    執行完畢，為累犯，請依刑法第47條第1項規定，審酌是否
    加重其刑之旨。惟被告構成累犯之事實及應加重其刑之事項
    ，均應由檢察官主張並具體指出證明之方法後，經法院踐行
    調查、辯論程序，方得作為論以累犯及是否加重其刑之裁判
    基礎（最高法院110年度臺上大字第5660號裁定意旨參照）
    。一般附隨在卷宗內之被告前案紀錄表，係司法機關相關人
    員依憑原始資料所輸入之前案紀錄，僅提供法官便於瞭解本
    案與他案是否構成同一性或單一性之關聯、被告有無在監在
    押情狀等情事之用，並非被告前案徒刑執行完畢之原始資料
    或其影本，是檢察官單純空泛提出被告前案紀錄表，尚難認
    已具體指出證明方法而謂盡其實質舉證責任（參上開裁定理
    由）。是本案中檢察官既未就累犯部分具體指出證明之方法
    ，並經踐行調查、辯論之程序，爰不依累犯規定加重其刑。
　㈣爰審酌被告自陳：國中畢業之智識程度、未婚、尚未生育子
    女、父親過世、母親年逾60、目前工作收入不一等家庭經濟
    狀況；其智識程度較一般人並無明顯不足之情形，不思以理
    性溝通方式解決紛爭，僅因細故即出手毆打告訴人鍾明哲成
    傷，此部分因雙方無共識，迄今尚未達成和解，前曾因傷害
    案經科刑執行之紀錄；另被告明知員警執行勤務製作筆錄，
    竟毀損該電腦螢幕，藐視國家公權力，無視國家法治，枉顧
    執法人員執勤之尊嚴，其動機與行為實不足取，惟念被告已
    與村上派出所就所毀損物品之維修或回復費用均達成和解，
    並賠償此部分損失（參本院調解程序筆錄），兼衡其犯罪動
    機、目的、手段及其犯後坦承犯行等一切情狀，分別量處如
    主文所示之刑，並斟酌被告上開所犯各罪之犯罪類型、情節
    ，對於法益侵害之情形，各罪刑期總和，其犯罪次數及各次
    犯行犯罪時間各節，定其應執行之刑，並均諭知易科罰金之
    折算標準。
　㈤不另為不受理諭知：
　⒈公訴意旨另以：上開時、地，員警據報前往現場處理，並逮
    捕被告返回村上派出所調查時，被告除損壞村上派出所掌管
    之電腦螢幕外，一併損壞公務鐵櫃，此部分亦涉犯刑法第13
    8條之毀損公務員職務上掌管之物品罪嫌等語。
　⒉按告訴乃論之罪，未經告訴者，應諭知不受理之判決，刑事
    訴訟法第303條第3款定有明文。　
　⒊經查：所稱公務員職務上掌管之物品，係指公務員因執行職
    務所掌管與該職務有直接關係之物品而言，已如前述。倘係
    警局辦公室之供處理一般事務之設備，既非警員因執行職務
    所掌管，又與警員處理該案件之職務無直接關係之物品，即
    非條所稱之公物。查本案遭被告毀損之村上派出所內之公務
    鐵櫃，係作為放置例如酒測器、交通事故測量物品等設備之
    用，業據吳東螢於本院準備程序供述明確（參本院卷第237
    頁），則該公務鐵櫃既係設置在辦公室，僅供一般辦公事務
    用品存放之用，並非員警職務上所掌管之物品，亦與員警之
    處理被告上述傷害之事並無直接關係，依上開說明應非刑法
    第138 條所規定之公務員職務上掌管之文書物品，被告毀壞
    該公務鐵櫃之行為，僅與刑法第354條之毀損一般罪物品相
    當，而該毀損公務鐵櫃部分未據告訴，並經吳東螢於本院準
    備程序中陳明在卷（參本院卷第237頁），則此部分自得為
    告訴之時起，已逾6個月之告訴期間而未提出告訴，是此部
    分顯屬無從補正。準此，參諸前開說明，本應為不受理之判
    決，惟此部分與被告前揭經論罪科刑之損壞公務員職務上掌
    管之物品部分（製作筆錄使用之電腦螢幕），具有接續犯之
    一罪關係，爰不另為不受理之諭知。
據上論斷，應依刑事訴訟法第273條之1第1項、第299條第1項前
段、第310條之2、第454條第1項，判決如主文。
本案經檢察官余建國提起公訴，檢察官陳靚蓉到庭執行職務。　
中　　華　　民　　國　　111 　年　　5 　　月　　9 　　日
                    刑事第六庭  法  官  呂美玲
以上正本證明與原本無異。
如不服本判決應於收受判決後20日內向本院提出上訴書狀，並應
敘述具體理由。其未敘述上訴理由者，應於上訴期間屆滿後20日
內向本院補提理由書( 均須按他造當事人之人數附繕本) 「切勿
逕送上級法院」。
告訴人或被害人對於判決如有不服具備理由請求檢察官上訴者，
其上訴期間之計算係以檢察官收受判決正本之日期為準。
中　　華　　民　　國　　111 　年　　5 　　月　　9 　　日
                                書記官  鍾宜津
論罪科刑附錄法條：
中華民國刑法第277條
傷害人之身體或健康者，處5年以下有期徒刑、拘役或50萬元以
下罰金。
犯前項之罪，因而致人於死者，處無期徒刑或7年以上有期徒刑
；致重傷者，處3年以上10年以下有期徒刑。
中華民國刑法第138條
（妨害職務上掌管之文書物品罪）
毀棄、損壞或隱匿公務員職務上掌管或委託第三人掌管之文書、
圖畫、物品，或致令不堪用者，處5年以下有期徒刑。